臺灣高等法院臺中分院民事裁定　96年度抗字第319號
抗　告　人　丙○○
送達代收人　乙○○
相　對　人　甲○○
上列當事人間請求確認優先承買權存在事件，上訴人對於中華民
國96年5月8日臺灣台中地方法院95年度重訴字第497號裁定提起
抗告，本院裁定如下：
    主文
抗告駁回。
抗告費用由抗告人負擔。
    理由
一、原法院裁定意指略以：(一)按上訴不合程式或有其他不合法之
    情形而可以補正者，原第一審法院應定期間命其補正，如不
    於期問內補正，應以裁定駁回之，民事訴訟法第442條第2項
    定有明文。次按向第二審法院上訴，應依民事訴訟法第77條
    之13及第77條之14規定，加徵裁判費10分之5；且依前開規
    定繳納裁判費，此為必須具備之程式。(二)按提起民事第二審
    上訴，應依民事訴訟法第76條之16規定繳納裁判費，此乃上
    訴必須具備之程式。(三)查本件上訴人提起第二審上訴，未據
    繳裁判費，經本院於96年4月23日裁定，限上訴人於收受裁
    定送達後5日內補正，此項裁定於96年4月26日送達，有送達
    證書在卷可稽，然上訴人逾期迄今仍未補正，有本院民事科
    查詢簡答表l份在卷可證，則上訴人之上訴自非合法，應予
    駁回。
二、抗告意指略以：抗告人提起上訴，並於上訴狀內指定送達代
    收人，提出於原第一審法院，有聲明上訴狀在卷可稽。則原
    第一審法院有書狀需送達抗告人時，應向送達代收人為送達
    ，使為適法。而本件上訴人提起第二審上訴，未據繳裁判費
    ，經原審法院裁定，僅向抗告人本人送達，並未對代收人送
    達，於法未合。
三、按民事訴訟法第133條規定，當事人或代理人經指定送達代
    收人向受訴法院陳明者，應向該代收人為送達。又當事人經
    指定送達代收人，向受訴法院陳明者，依民事訴訟法第一百
    三十三條第一項規定，固應向該代收人為送達，但向該當事
    人為送達既於該當事人並無不利，即非法所不許（最高法院
    二十六年渝抗字第五○二號判例要旨參照）。本件原審判決
    於96年4月21日合法送達抗告人之原審訴訟代理人（見原審
    卷第93頁、94頁），對抗告人生合法送達之效力，原審法院
    並於96年4月26日對抗告人送達補繳裁判費之裁定（見原審
    卷第102頁），雖該裁定並未向抗告人之送達代收人送達，
    惟既已由抗告人之同居人代為收受，且該送達對抗告人並無
    不利，揆諸上開判例見解，本件裁定自已合法送達，抗告人
    指稱本件未向送達代收人送達，其送達為不合法，自屬無據
    。再查，本件抗告人於96年4月26日收受原審命補繳裁判費
    之裁定後，逾期迄未補正，是本件抗告人之抗告自非合法，
    應予駁回。原審因而駁回抗告人之上訴，核無不合，抗告意
    旨指摘原裁定不當，求予廢棄，為無理由，應予駁回。
據上論結，本件抗告為無理由，應依民事訴訟法第495條之1第1
項、第449條第1項、第95條、第78條，裁定如主文。
中　　華　　民　　國　　96　　年　　7 　　月　　30　　日
                  民事第六庭    審判長法　官  袁再興
                                      法　官  盧江陽
                                      法　官  陳賢慧
以上正本係照原本作成。
再為抗告應以適用法規顯有錯誤為理由，並經本院之許可，該許
可以原裁定所涉及之法律見解具有原則上之重要性者為限。
如提起再抗告者應於裁定送達後10日內向本院提出抗告理由狀（
須按照他造人數附具繕本）並繳納抗告裁判費新臺幣1,000元，
同時委任律師或具有律師資格之關係人為代理人。
                                      書記官  金珍華
中　　華　　民　　國　　96　　年　　7 　　月　　31　　日
                                                      Ｍ
